【裁判字號】    90,易,512
【裁判日期】    901115
【裁判案由】    傷害（家庭暴力）等
【裁判全文】
臺灣基隆地方法院刑事判決                            九十年度易字第五一二號
    公  訴  人  臺灣基隆地方法院檢察署檢察官
    被      告  乙○○
右列被告等因傷害等案件，經檢察官提起公訴（九十年度偵字第二九七一號），本院
判決如左︰
    主  文
乙○○共同傷害人之身體，處有期徒刑參月，如易科罰金，以佰元折算壹日；又共
同損壞他人之電暖爐、撲滿、衣櫥及床頭櫃，足以生損害於他人，處有期徒刑貳月，
如易科罰金，以佰元折算壹日。應執行有期徒刑肆月，如易科罰金，以佰元折算
壹日。
    事  實
一、乙○○係甲○○妻子的姊姊，因不滿甲○○長期對其妹之態度，竟於民國（下同
    ）九十年一月二十一日凌晨四時許，與綽號「阿豪」及另二名姓名年籍資料不詳
    之成年男子共同基於傷害之犯意聯絡，前往甲○○位在基隆市○○區○○路一Ｏ
    Ｏ巷一八二號家中理論，雙方一言不合，乙○○即推由該三名男子持木棍、鐵棍
    及起釘器等器具毆打甲○○，致甲○○受有頭部及背部等傷害；復另共同基於損
    壞他人物品之故意，以前開物品敲擊損壞甲○○所有之電暖爐、撲滿、衣櫥及床
    頭櫃等物，足以生損害於甲○○。
二、案經被害人甲○○訴由基隆市警察局第四分局報請臺灣基隆地方法院檢察署檢察
    官偵查起訴。
    理  由
一、訊據被告乙○○固坦承於右揭時地前往告訴人家中理論，惟矢口否認有夥同綽號
    「阿豪」、另二名不詳姓名成年男子傷害及毀損告訴人身體及物品之犯行，辯稱
    ：當日伊僅係一人至告訴人家中，拿取其妹及小孩之衣物，不知綽號「阿豪」及
    另二名成年男子亦隨後至告訴人家中，亦不知渠等有毆打告訴人並毀壞家中物品
    云云。然查：
（一）右揭犯罪事實，業據告訴人甲○○指訴綦詳，並經證人即案發後旋即到現場處
      理之警員莊英傑證述屬實，稱：其依勤務中心通知到被害人家中時，對方已不
      在，當時被害人家中的臥室被弄得很亂，衣櫃門及床頭櫃都有毀損，還有撲滿
      及一個不知道是電暖爐還是風扇的東西壞了；告訴人在醫院時即說是被告帶人
      來打的；打人的凶器即木棍、鐵棍及起釘器等器具當時均有帶回派出所等語（
      詳偵查卷第十七、十八頁），且有長庚紀念醫院診斷證明書及現場照片七張附
      卷足稽，而由現場物品遭毀損之照片可知，當時確曾發生劇烈打鬥且加害人持
      有凶器，堪認告訴人之指訴應屬實在。
（二）被告乙○○雖辯稱不知綽號「阿豪」、及另二名不詳姓名成年男子亦前往該址
      ，並傷害及毀損告訴人身體及物品，惟查，被告於警訊中自承：我和綽號「阿
      豪」等朋友四人，共同前往告訴人家中等語，偵查中供稱：我原本是要一人去
      ，但綽號「阿豪」等三人說要和我一起過去等語（詳警卷被告乙○○偵訊筆錄
      、偵查卷第七頁），足證被告係與綽號「阿豪」等人共同前往，所辯不知渠三
      人亦至該址，不足採信。再參以該綽號「阿豪」等三名男子與告訴人並不認識
      ，當無糾紛，本無尋仇攻擊告訴人之動機，如未與被告共謀，當無傷害告訴人
      之可能，且該三名男子本即持有凶器，亦可知其等早有預謀。
（三）綜上所述，被告乙○○所辯均不足採，事證明確，被告犯行堪可認定，應依法
      論科。
二、核被告乙○○所為，係犯刑法第二百七十七條第一項之傷害人之身體罪及同法第
    三百五十四條之損壞他人之物罪。被告與綽號「阿豪」、及另二名不詳姓名成年
    男子間，有犯意聯絡及行為分擔，為共同正犯。又被告所犯上開二罪，犯意各別
    ，行為互異，構成要件不同，應予分論併罰。爰審酌被告乙○○僅因其妹與告訴
    人夫妻間吵架，即夥同他人毆打告訴人成傷，並砸毀告訴人家中多項物品，惡性
    非輕，併其犯後始終不願供出綽號「阿豪」等人之真實姓名、年籍資料，且未見
    悔悟等一切情狀，分就上開二罪各量處如主文所示之刑，併定其應執行刑及諭知
    易科罰金之折算標準，以示懲戒。至被告乙○○等人用以損壞告訴人之物所用之
    木棍、鐵棍及起釘器等器具，雖有扣案，惟因警員保管不周，業已丟棄，爰不為
    沒收之諭知。
三、據上論斷，應依刑事訴訟法第二百九十九條第一項前段，刑法第二十八條、第二
    百七十七條第一項、第三百五十四條、第四十一條第一項、第五十一條第五款，
    罰金罰鍰提高標準條例第一條前段、第二條，判決如主文。
本案經檢察官黃士元到庭執行職務。
中      華      民      國    九十      年      十一    月    十五      日
                                  臺灣基隆地方法院刑事第三庭
                                        法  官    齊      潔
右正本證明與原本無異。
對於本件判決如有不服，應於收受送達後十日內，向本院提出上訴書狀，上訴於臺灣
高等法院，並按他造當事人之人數附具繕本。
                                        書記官    林  苑  珍
中      華      民      國    九十      年      十一    月    十九      日
附錄論罪法條
刑法第二百七十七條第一項：
傷害人之身體或健康者，處三年以下有期徒刑，拘役或一千元以下罰金。
刑法第三百五十四條：
毀棄、損壞前二條以外之他人之物，或致令不堪用，足以生損害於公眾或他人者，處
二年以下有期徒刑、拘役或五百元以下罰金。


司法院資訊處製作；財團法人民間司法改革基金會備份。
